bg-BG: Клас на пожарна безопасност: UL Class 125; UL клас 150; UL Class 350; Друго
nl: Brandbeschermingsklasse: UL Klasse 125; UL Klasse 150; UL Klasse 350; Overig
pl: Klasa ochrony przeciwpożarowej: Klasa UL 125; Klasa UL 150; Klasa UL 350; Pozostałe
vi: Cấp độ phòng cháy: UL Class 125; UL Class 150; UL Class 350; Khác
zh-TW: 防火等級: UL Class 125; UL Class 150; UL Class 350; 其他
hr-HR: Klasa zaštite od požara: Klasa UL 125; UL klasa 150; Klasa UL 350; Ostalo
ko: 방화 등급: UL 클래스 125; UL 클래스 150; UL 클래스 350; 기타
sk-SK: Trieda požiarnej ochrany: UL trieda 125; UL trieda 150; UL trieda 350; Iné
fr: Classe de protection incendie: Classe UL 125; Classe UL 150; Classe UL 350; Autre
it: Classe di resistenza al fuoco: Classe UL 125; Classe UL 150; Classe UL 350; Altro
cs: Třída požární ochrany: UL Class 125; UL Class 150; UL Class 350; Jiné
ro-RO: Clasă de protecție la incendiu: Clasa UL 125; Clasa UL 150; Clasa UL 350; Altele
de: Brandschutzklasse: UL Klasse 125; UL Klasse 150; UL Klasse 350; Sonstiges
pt-PT: Classe de proteção contra fogo: UL Classe 125; Classe UL 150; Classe UL 350; Outro
hu: Tűzvédelmi osztály: UL 125-ös osztály; UL 150-es osztály; UL 350-es osztály; Egyéb
es: Clase de protección contra incendios: UL Clase 125; UL Clase 150; Clase UL 350; Otros
fi: Palonsuojausluokka: UL-luokka 125; UL-luokka 150; UL-luokka 350; Muu
sv: Brandklassificering: UL-klass 125; UL-klass 150; UL-klass 350; Övrigt
ru: Класс огнезащиты: Класс UL 125; Класс UL 150; Класс UL 350; Другой
sl-SI: Razred požarne varnosti: UL razred 125; UL razred 150; UL razred 350; Druga
el: Κλάση πυροπροστασίας: UL Class 125; UL Class 150; UL Class 350; Άλλο
tr: Yangın koruma sınıfı: UL Sınıf 125; UL Sınıf 150; UL Sınıf 350; Diğer
nb: Brannbeskyttelsesklasse: UL-klasse 125; UL-klasse 150; UL-klasse 350; Annet
zh-CN: 防火等级: UL 125 级; UL 150 级; UL 350 级; 其他
da: Brandbeskyttelsesklasse: UL Class 125; UL Class 150; UL Class 350; Andet
ja: 防火クラス: ULクラス125; ULクラス150; ULクラス350; その他
pt-BR: Classe de proteção anti-incêndio: UL Classe 125; Classe UL 150; Classe UL 350; Outro
en: Fire protection class: UL Class 125; UL Class 150; UL Class 350; Other
lt-LT: Priešgaisrinės apsaugos klasė: UL 125 klasė; UL 150 klasė; UL 350 klasė; Kita
th: ระดับการป้องกันไฟ: มาตรฐาน UL Class 125; มาตรฐาน UL Class 150; มาตรฐาน UL Class 350; อื่นๆ